臺灣雲林地方法院交通事件裁定　　　　　　　　　　　九十三年度交聲字第九一號
　　移 送機 關　公路總局雲林監理站
　　異 議人 即
　　受 處分 人　甲○○
右列受處分人因違反道路交通管理處罰條例案件，對於移
日雲監五字第裁７２－ＫＡＣ一一七九八二號裁決書之處分，聲明異議，本院裁定如
左：
    主  文
異議駁回。
    理  由
一、聲明異議意旨略以：異議人於民國九十三年一月十八日上午八時五十分，駕駛車
    號Ｓ六－二０二二號自小客車，行經雲林縣土庫鎮○○路因燈號轉換為黃燈，乃
    迅速通行左轉入林森路時，卻被員警攔下，聲稱異議人違規闖紅燈，為此提出異
    議。
二、本件異議人於上述時地駕駛自小客車，因於建國路闖紅燈，經警舉發，移送機關
    認為異議人有駕車行經有燈光號誌管制之交岔路口闖紅燈之行為，而科處罰鍰等
    情，有舉發違規通知單、裁決書等在卷可參。異議人雖爭執其於上述時地左轉時
    ，建國路是綠燈非紅燈，然查：
（一）本件舉發警員覺三寶、陳昭宏經本院隔離訊問後，證人覺三寶結證稱：「我們
      在看紅綠燈，已變換紅燈，有一台Ｓ六－二○二二自小客車有闖紅燈的行為，
      他是開在內側車道我們把他攔下來，看他的方向是要直行，我們就把他攔下來
      」等語，核與證人陳昭宏結證稱：「異議人是虎尾由土庫方向行駛，當時燈號
      是紅燈，他是在內側車道，沒有要左轉。現場只有他一輛過來，我們是在他超
      越紅燈時攔下他」等語相符，並提出現場照片三幀附卷可參。由現場照片顯示
      ，建國路與林森路乃一丁字路口，建國路由虎尾往土庫方向其燈號除各有紅燈
      、黃燈各一個外，各有二個許可左轉及直行之標誌，綠燈時，均同時亮起，紅
      燈時，該車道之車輛均不得通行。又證人覺三寶另證稱：「（那時有無其他車
      闖紅燈？）沒有，其他的車都停好了，他還一直過來。」亦與證人陳昭宏所證
      ：「我們當時是在正新輪胎再往土庫方向一點點，現場只有他一輛車過來，我
      們是在他超越紅燈時攔下他，他停車的方向是停在往土庫方向的道路，直行的
      是建國路，外環道那一條是林森路，他停在建國路上。」等語相符，再參以異
      議人於異議聲請狀中稱：當時丁字路口車輛很多一節，如當時建國路往土庫方
      向是屬綠燈，因同向行駛車輛眾多，異議人於遭證人攔下後，應無法即時將車
      輛停放於路旁。又異議人於異議聲請狀中稱：當時是要黃燈左轉云云，於本院
      訊問時卻稱是要綠燈左轉云云，其對於當時燈號究竟為何，說詞亦前後不一，
      益證當時建國路往土庫方向確係綠燈無誤。
（二）證人陳昭宏又證稱：「我們攔下他後他有說拜託不要開紅單，說了一堆，內容
      忘記了，就是請我們不要開闖紅燈的紅單，我們還是開了」等語。此與證人覺
      三寶所證：「他車是停在路旁，下車後異議人有求情，就說不要開他單子。他
      說最好不要開，若不行也要開輕一點，罰金少一點」等語相符，則從異議人事
      後要求不要處罰或從輕處罰一事，亦足推斷異議人已自知違規事實確實存在。
      至於異議人質疑證人就警車停放處所述不一及證人躲在巷內攔檢，程序不合法
      ，二人均在說謊等情，然證人業就異議人違規情形證述詳實，且其警車停放於
      何處，於何處進行攔檢並無礙於異議人確有駕車闖紅燈之行為，異議人以此指
      摘證人證詞之證明力，即無足取。
三、綜上，本件異議為無理由，應予駁回。
據上論斷，應依道路交通管理處罰條例第八十七條第二項、道路交通案件處理辦法第
十九條，裁定如主文。
中      華      民      國      九十三      年      五    月    十八    日
                                         臺灣雲林地方法院刑事第四庭
                                             法  官  吳錦佳
右正本證明與原本無異。
如不服本裁定，應於裁定送達後五日內向本院提出抗告狀。
                                             書記官  林珮儒
中      華      民      國      九十三      年      五    月    十八    日
